臺灣臺中地方法院民事判決　99年度訴字第2201號
原　　　告　中租迪和股份有限公司
法定代理人　陳鳳龍
訴訟代理人　陳文哲
　　　　　　吳柏旭
被　　　告　孫淑梅
　　　　　　張德成
　　　　　　張珈菱
上二人共同
訴訟代理人　陳水聰律師
上列當事人間請求塗銷所有權移轉登記事件，本院於民國100年3
月16日言詞辯論終結，判決如下：
    主      文
被告孫淑梅與被告張德成於民國九十九年七月十三日就如附表所
示建物及土地所為之贈與行為應予撤銷。
原告其餘之訴駁回。
訴訟費用由被告孫淑梅負擔。
    事實及理由
壹、程序事項：
一、本件被告孫淑梅經合法通知，無正當理由，未於言詞辯論期
    日到場，核無民事訴訟法第386 條各款所列情形，爰依原告
    之聲請，由其一造辯論而為判決。
二、按訴狀送達後，原告不得將原訴變更或追加。但原告請求之
    基礎事實同一，及該訴訟標的對於數人必須合一確定時，追
    加其原非當事人之人為當事人者，不在此限，民事訴訟法第
    255條第1項第2款、第5款定有明文。原告起訴時以被告孫淑
    梅、張德成而聲明求為：「（一）被告孫淑梅與被告張德成
    就附表所示不動產於民國99年7月13日所為之贈與行為及99
    年7月27日基於該贈與行為所為之所有權移轉行為應予撤銷
    。（二）被告張德成就前項所示不動產之所有權移轉登記應
    予塗銷。」之判決，嗣於訴訟進行中，追加張珈菱被告，並
    更正其聲明求為：「（一）被告張德成與被告張珈菱就附表
    所示不動產於99年10月28日所為之買賣行為及99年11月11日
    基於該買賣行為所為之所有權移轉行為應予撤銷。（二）被
    告張珈菱就前項所示不動產應塗銷所有權移轉登記予被告張
    德成。（三）被告孫淑梅與被告張德成就附表所示不動產於
    99年7月13日所為之贈與行為及99年7月27日基於該贈與行為
    所為之所有權移轉行為應予撤銷。（四）被告張德成就前項
    所示不動產應塗銷所有權移轉登記予被告孫淑梅。」之判決
    ，核原告追加張珈菱為被告所主張之基礎事實，與起訴時所
    主張之基礎事實同一，且本案不動產於訴訟中已遭被告張德
    成移轉予被告張珈菱，依法該訴訟標的對於數人必須合一確
    定，故追加原非當事人之被告張珈菱為當事人，核與前開規
    定無違，應予准許，先予敘明。
貳、實體事項：
一、原告主張：
(一)被告孫淑梅前在訴外人加倍潔環保綠化工程有限公司（下稱
    加倍潔公司）與被告所締結之A0000000GA號融資性租賃契約
    中擔任連帶保證人，依該契約條款第11條、第18條規定，加
    倍潔公司發生票據退票、財務狀況實質惡化時，應無條件立
    即付清全部租金（包含未屆期），而被告孫淑梅為連帶保證
    人，應負連帶清償責任。詎自99年7月26日，加倍潔公司竟
    發生延滯，依法被告孫淑梅即有連帶清償債務之責任。原告
    曾以臺北郵局內湖分局第1919號存證信函及聲請本院99年度
    司票字第3924號本票裁定催告相關債保人儘速清償債務，惟
    渠等均置之不理。被告孫淑梅為加倍潔公司之股東，依公司
    法第48條、第109規定，得行使監察權，且加倍潔公司自99
    年6月25日起對外即有陸續跳票之事實，衡諸經驗法則判斷
    ，被告孫淑梅對加倍潔公司發生重大財務狀況，豈會置之不
    理或渾然不知，況加倍潔公司於99年7月5日即變更法定代理
    人並移轉其持有股分，足顯被告孫淑梅明知自身所負之債務
    。嗣經原告於99年8月4日調閱債保人相關財產資料時，發現
    始發現被告孫淑梅早已於99年7月27日將其名下如附表所示
    之台中市○○區○○段469地號土地、面積40,660平方公尺
    、權利範圍10000分之10；及其上3808建號建物、面積83.37
    平方公尺，即門牌號碼為台中市○○區○○路2段566之5號
    十樓之3之房屋（下稱系爭房地），以夫妻贈與為原因過戶
    給被告張德成所有，嗣後被告張德成於99年11月11日再移轉
    登記予被告張珈菱所有。是被告孫淑梅將系爭房地贈與被告
    張德成，屬無償性質，又於加倍潔公司發生退票情事前後所
    為，難謂被告孫淑梅非基於故意逃避債務之可歸責事由，將
    名下有實益之財產移轉予惡意之被告張德成，而害及原告債
    權之滿足。
(二)被告孫淑梅與張德成係夫妻，於81年12月結婚迄今，並未約
    用其他夫妻財產制，渠等於87年購買系爭房地，自始即登記
    為被告孫淑梅所有，被告張德成從未為任何變更登記之行為
    ，亦無請求返還之意思，是依法定財產制規定，系爭房地自
    屬被告孫淑梅所有。被告張德成抗辯系爭房地為伊出資購買
    ，而借名登記予被告孫淑梅，惟未就借名登記乙節舉證，尚
    難以圓其說，且被告張德成之主張顯違反物權之登記公示力
    及登記公信力，更是捨棄市場交易上之信賴與安全，故被告
    張德成主張乃借名登記、物歸原主，顯為混淆事實，不足採
    信。
(三)系爭房地位在臺中市○○區○○路2段566之5號10樓之3，鄰
    近臺中7期，屬精華地段，且查詢鄰棟之法拍資訊，顯示該
    地區建坪每坪單價約新臺幣（下同）19萬元至15萬元間，是
    系爭房地之價值，約為466萬7,700元至447萬4,500元間，是
    系爭房地之價值，顯超越設定第一順位最高限額抵押權予上
    海商業儲蓄銀行之240萬元；又參以設定第二順位最高限額
    抵押權予渣打國際商業銀行之300萬元，益徵系爭房地尚有
    餘值，否則以一般銀行之承貸習慣，銀行自無再為貸款。基
    此，系爭房地實非被告孫淑梅、張德成所稱之無餘值。
(四)又原告聲明請求撤銷被告孫淑梅、張德成間之贈與及物權行
    為，並非主張撤銷被告孫淑梅、張德成間之通謀虛偽意思表
    示，而係原告陳述被告孫淑梅、張德成為同居共財之夫妻，
    就移轉系爭房地之時點、動機，難謂全然不知或非通謀虛偽
    ，是原告訴請塗銷被告張德成就系爭房地之移轉登記，自屬
    合法，並無矛盾。系爭房地縱已設定高額抵押，亦無妨為撤
    銷訴權之聲請主張。綜上所述，被告孫淑梅無清償全部債務
    之意思表示，且無準備全數清償之行為，基於故意逃避債務
    之可歸責事由，其將名下所有之系爭房地，移轉予惡意之被
    告張德成，而張德成又將系爭房地出賣予被告張珈菱，足認
    系爭房地有其價值，適值原告求償時刻而歷次移轉，難認有
    正當理由，爰依民法第244條第1項、第4項聲明：（一）被
    告張德成與被告張珈菱就系爭房地於99年10月28日所為之買
    賣行為及99年11月11日基於該買賣行為所為之所有權移轉行
    為應予撤銷。（二）被告張珈菱就系爭房地應塗銷所有權登
    記移轉予被告張德成。（三）被告孫淑梅與被告張德成應將
    所有之系爭房地於99年7月13日所為之贈與行為及99年7月27
    日基於該贈與行為所為之所有權移轉行為撤銷。（四）被告
    張德成就系爭房地應塗銷所有權登記移轉予被告孫淑梅。
二、被告則以：
(一)被告張德成部分：
  1.原告主張被告孫淑梅基於避債之事由，將其名下有實益之財
    產移轉與被告張德成云云，實與事實不符。被告張德成與被
    告孫淑梅在婚姻期間，一直皆是由被告張德成擔任家中經濟
    之重心，已蔚成家庭之習慣，故本件被告孫淑梅名下所有之
    系爭房地，乃皆原係被告張德成所出資購買，之前只是借名
    登記予被告孫淑梅，暫登記於其名下而已，並非真為被告孫
    淑梅所有，參諸被告孫淑梅年所得僅有十數萬元，折合每月
    收入根本不到10,000元，不僅無法繳納貸款，更遑論支付購
    屋之三成自備款，顯見被告孫淑梅根本沒有購屋能力，絕不
    可能購屋或支付房貸。今被告孫淑梅將該土地及建物返還登
    記於被告張德成所有，只是物歸原主而已，卻反被原告指摘
    為脫產，實與事實不符，故原告主張依民法第244條第1項規
    定撤銷被告孫淑梅及被告張德成間系爭房地之移轉行為，並
    無理由，蓋被告孫淑梅只是將系爭房地返還予被告張德成，
    並非無償行為，雖表面以「贈與方式」行之，此乃因遺產及
    贈與稅法第20條第1項第6款有明文規定，夫妻間之贈與，免
    課贈與稅，另亦免土地增值稅，故被告孫淑梅與被告張德成
    乃為節稅之便，以贈與之方式辦理系爭房地之所有權移轉，
    實際為返還房屋之履行，屬有償行為。
  2.又原告僅以被告張德成與被告孫淑梅為同居共財之夫妻為由
    ，難謂非基於通謀虛偽之意思表示移轉系爭房地云云，並不
    可採。因我國夫妻財產制於91年間修正後，採法定財產制者
    ，夫或妻各自管理、使用、收益及處分其財產，並各自對其
    債務負清償之責。本件被告孫淑梅與被告張德成既未約定選
    用其他夫妻財產制，則依法定財產制之規定，其財產皆分別
    管理、使用、收益及處分，故被告張德成對於被告孫淑梅之
    財產狀況如何，及是否有對他人負擔債務等事宜，皆未干涉
    ，亦無從知悉，原告主張被告孫淑梅與被告張德成間通謀虛
    偽移轉系爭房地之所有權，並不可採。
  3.另原告主張被告孫淑梅早已明知加倍潔公司之負債情況，自
    應負擔舉證責任云云。惟按現代社會實務之一般情況，當公
    司出現財務危機時，其經營者莫不極力對其股東百般隱瞞，
    以免過早引起糾紛，並爭取時間掏空公司資產，已蔚成常態
    而讓人見怪不怪，並屢屢見諸報端，此已為眾所皆知之事，
    而根本非如原告不符常理之無端揣測。被告孫淑梅既非該公
    司負責執行業務之人，若加倍潔公司是刻意隱瞞，怎能將此
    不知情事之責任苛究於被告孫淑梅，反而明顯是原告自己怠
    於保全證據，原告遲至99年9月15日才對被告孫淑梅寄發存
    證信函，告知主債務人負債之情事，明顯為原告延誤通知，
    又何能其公司之疏失，反要誣賴被告，顯然是故意要混淆是
    非，並規避原告自己應負擔之舉證責任，實不足取。
  4.系爭房地之價值，依原告準備書狀中所附證物顯示，該地區
    建坪每坪市價僅為105,000元至108,000元，原告如何妄稱每
    坪有150,000元至190,000元之價值，而根本與其所提出之證
    據內容不符？並以該價格推算，系爭房地（建坪為29.83坪
    ）其價值至多為3,132,150元至3,221,640元，而非如原告所
    主張之高達5,667,700元至4,474,500元之間，且倘付拍賣，
    拍定價格更只有市價之六、七成而已，得價將更低。而系爭
    房地已設定有第一順位2,400,000元之最高限額抵押權予上
    海商業銀行，及設定第二順位3,000,00 0元之抵押權予渣打
    國際商業銀行，合計顯然已超過該房地之價值，而原告乃為
    未有擔保之普通債權人，故縱使原告本件勝訴，將來亦無自
    系爭房地求償之可能，原告主張撤銷該贈與契約及所有權移
    轉行為，並無訴訟利益及實益存在。
  5.綜上所述，原告主張撤銷系爭房地贈與行為及所有權移轉行
    為，並不可採，其聲明塗銷系爭房地所有權移轉登記，亦於
    法無據。惟被告張德成願以400,000元之和解條件，為補償
    原告等語。並聲明：原告之訴駁回。
(二)被告張珈菱部分：
  1.原告主張被告張珈菱與被告孫淑梅、張德成為迴避原告求償
    ，故受移轉系爭房地，乃為莫虛有之辭，蓋原告與被告孫淑
    梅、張德成間，究竟有何爭議，被告張珈菱根本毫無所悉，
    被告張珈菱透過他人介紹買賣，之前與被告張德成並不認識
    ，亦非親戚或朋友關係，只是單純購買被告張德成之房屋而
    已，卻無端捲入原告與被告孫淑梅、張德成間之紛爭。被告
    張珈菱為購買系爭房地，已以匯款支付共1,100,000元，並
    背負大筆房貸2,500,000元，價金總共3,600,000元，此都是
    平日縮衣節食、點滴累積之積蓄，負擔非輕，若早知該房屋
    已在原告與被告孫淑梅、張德成之爭訟當中，被告張珈菱必
    定不會購買該房產，以免無端招惹是非。
  2.縱原告對被告張德成之訴訟有理由，但被告張珈菱於購買系
    爭房地時，並不知悉被告孫淑梅、張德成之情事，依民法第
    244條第4項規定，不應使無辜之被告張珈菱因而承擔如此沉
    重之不利益，而遭受重大損失等語。並聲明：原告之訴駁回
    。
(三)被告孫淑梅未於言詞辯論期日到場，亦未提出書狀作何聲明
    或陳述。
三、得心證之理由：
(一)原告主張原告為訴外人加倍潔公司之債權人，且原告對訴外
    人加倍潔公司、被告孫淑梅，就聲請本票強制執行事件，曾
    向本院聲請本票裁定確定在案；而被告孫淑梅、張德成為夫
    妻，被告孫淑梅於99年7月27日將系爭房地以贈與為原因移
    轉登記予被告張德成所有，嗣被告張德成於99年11月11日將
    系爭房地以買賣為原因移轉登記予被告張珈菱等情，有原告
    所提出被告孫淑梅、張德成戶籍謄本、租賃契約書、本票、
    本院99年度司票字第3924號裁定、系爭房地之登記謄本影本
    各1份為證，並經本院依職權函調被告3人間移轉系爭房地所
    有權登記資料之臺中市政府地政處中興地政事務所99年11月
    26日中興地所四字第0990014030號函附系爭房地之土地登記
    申請書及其附件影本各1份在卷可稽，復為被告所不爭執，
    自堪信為真實。
(二)原告主張被告孫淑梅、張德成知悉加倍潔公司對原告負有債
    務，被告孫淑梅並為連帶保證人，惟孫淑梅卻於原告求償之
    際，移轉系爭房地之所有權予被告張德成，屬無償之詐害債
    權行為等情，為被告張德成所否認，並以前詞置辯。經查：
  1.按債權人行使民法第244條規定之撤銷權，以債務人之行為
    有害及債權，為其要件之一。此之所謂害及債權，乃指債務
    人之行為，致積極的減少財產，或消極的增加債務，因而使
    債權不能獲得清償之情形，有最高法院81年台上字第207號
    可資參照。復按「借名登記」者，謂當事人約定一方將自己
    之財產以他方名義登記，而仍由自己管理、使用、處分，他
    方允就該財產為出名登記之契約，其成立側重於借名者與出
    名者間之信任關係，在性質上應與委任契約同視，倘其內容
    不違反強制、禁止規定或公序良俗者，固應賦予無名契約之
    法律上效力，並類推適用民法委任之相關規定，有最高法院
    98年度臺上字第76號判決意旨可資參照。又按當事人主張有
    利於己之事實者，就其事實有舉證之責任。但法律別有規定
    ，或依其情形顯失公平者，不在此限，同法第277條亦有明
    文。原告主張本件系爭房地原係被告孫淑梅所有，於99年7
    月27日方以贈與為原因將所有權移轉登記於被告張德成。嗣
    被告張德成又於99年11月11日將系爭房地以買賣為原因，移
    轉登記於被告張珈菱所有等情，有系爭房地之登記謄本、中
    興地政事務所函附系爭房地之土地登記申請書及其附件影本
    各1份在卷可佐，互核相符。被告張德成抗辯系爭房地係伊
    所有，僅「借名登記」為被告孫淑梅所有，被告孫淑梅每月
    收入均不足1萬元，並無資力購買系爭房地等語，為原告所
    否認，自應由被告張德成就其主張上開借名登記事實負舉證
    之責。
  2.被告張德成辯稱借名登記一節，固據其提出被告孫淑梅之96
    年度、97年度綜合所得稅各類所得資料清單影本各1紙為憑
    。然查，系爭房地係由被告孫淑梅前於87年8月17日向台中
    市政府依法承購市府代前臺灣省政府住宅及都市發展處管理
    之國民住宅，有系爭房地斯時土地登記申請書、產權移轉證
    明書、所有權狀、文心國宅社區承購戶清冊等件附卷可稽，
    則被告孫淑梅早於87年間即依法承購系爭國有住宅並登記為
    系爭房地之所有權人，被告張德成雖提出被告孫淑梅96年度
    、97年度之所得資料，然該所得資料與系爭房地承購時間相
    差10年許，兩者間顯乏關聯性，被告張德成亦未舉證證明系
    爭房地係由其所出資購買。況被告孫淑梅、張德成之戶籍地
    址，均設在臺中市○○區○○路2段566之5號10樓之3即系爭
    房地，有戶籍謄本可證，足徵系爭房地為被告孫淑梅、張德
    成共同使用居住，自難認系爭房地僅係由被告張德成自己管
    理使用，此外，被告張德成復未提出其他證據證明其與被告
    孫淑梅間就系爭房地有何借名登記之約定，則被告張德成抗
    辯系爭房地為借名登記一節，自不足採，難認被告張德成為
    系爭房地之實質所有權人，其所辯稱：被告孫淑梅將系爭房
    地移轉登記制其名下只是物歸原主云云，亦無足採。從而，
    被告孫淑梅將系爭房地移轉至被告張德成名下，依系爭房地
    登記謄本所載之登記原因及土地登記申請書、土地建物所有
    權贈與移轉契約書所示，既均記載為夫妻贈與，自可認被告
    孫淑梅、張德成間就系爭房地之移轉行為，應屬無償贈與行
    為。
  3.被告孫淑梅於99年7月13日將系爭房地贈與被告張德成，並
    於99年7月27日以贈與之原因，將系爭房地所有權移轉登記
    予被告張德成所有，此行為屬無償行為，已如前述。又查原
    告對被告孫淑梅有前開債權，業據原告提出租賃契約書、本
    票、本院99年度司票字第3924號民事裁定影本為證，且為被
    告孫淑梅、張德成對積欠原告債務一事亦未爭執，而被告孫
    淑梅贈與系爭房地予被告張德成後，除投資主債務人加倍潔
    公司2,200,000元、98年度之股利、薪資所得約26萬元外，
    已別無其他財產足供連帶保證債務之擔保，有稅務電子閘門
    財產調件明細表可稽，被告孫淑梅亦未舉證有其餘財產可供
    清償債務，足見被告孫淑梅為此贈與行為後，其財產已不足
    清償債務，而陷於無資力之狀況，是被告孫淑梅所為該無償
    贈與系爭房地之行為，自有害及原告之債權。再者，系爭房
    地雖有設定最高限額抵押權300萬元，有系爭房地之登記謄
    本可佐，惟依原告與被告張德成所陳系爭房地價值，均認系
    爭房地之價值在300萬元以上，並有原告提出之法拍屋列印
    資料在卷供參，本院審酌後認系爭房地縱經抵押權人優先清
    償，仍有餘值可供原告清償。從而，原告主張撤銷被告孫淑
    梅與被告張德成間就系爭房地之贈與行為，於法自屬有據。
    至原告得否撤銷被告孫淑梅99年7月27日就系爭房地以贈與
    為原因移轉所有權登記予被告張德成所有之物權行為，並請
    求被告張德成塗銷所有權登記，回復移轉予被告孫淑梅所有
    之物權行為，則繫乎原告能否撤銷被告張德成嗣後移轉系爭
    房地所有權予轉得人即被告張珈菱之物權行為。
(三)被告孫淑梅擔任加倍潔公司之連帶保證人，而孫淑梅於99年
    7月27日將系爭房地以贈與為原因移轉所有權予其配偶即被
    告張德成，惟被告張德成再於99年11月11日以買賣為原因，
    移轉所有權予被告張珈菱，被告張珈菱是否於轉得時知悉有
    上開撤銷原因而為惡意轉得人？經查：
  1.按民法第244條第1項及第2項規定，債權人僅得撤銷債務人
    所為之無償行為或有償行為，至於受益人所為之無償行為或
    有償行為並不在得撤銷之列（最高法院72年度臺上字第2448
    號裁判要旨參照）。且依88年4月21日修正之民法第244條第
    4項亦規定：「債權人依第1項或第2項之規定聲請法院撤銷
    時，得並聲請命受益人或轉得人回復原狀。但轉得人於轉得
    時不知有撤銷原因者，不在此限。」，參諸立法理由：「對
    債權人行使撤銷權，除聲請法院撤銷詐害行為外，如有必要
    ，並得聲請命受益人返還財產權及其他財產狀態之復舊，及
    轉得人可否聲請回復原狀，現行條文並無規定。為維護交易
    安全並兼顧善意轉得人之利益，爰增訂第四項」。由此可知
    ，若受益人已另與善意轉得人交易或讓與後，債權人無從依
    民法第244條第1項或第2項規定，行使撤銷權，並命善意轉
    得人回復原狀。查本件原告就系爭房地起訴請求回復登記至
    其債務人即被告孫淑梅名下，係為回復原狀即將系爭房地所
    有權回復登記為被告孫淑梅所有以資取償，然系爭房地業經
    債務人即被告孫淑梅以贈與為原因移轉所有權登記予受益人
    即被告張德成，再由受益人即被告張德成以買賣為原因，移
    轉所有權登記予轉得人即被告張珈菱，揆諸前揭判決意旨，
    受益人即被告張德成與轉得人即被告張珈菱間之買賣行為，
    並不在原告依民法第244條第1項規定主張得撤銷之列，原告
    請求撤銷該買賣債權行為，洵非有據。
  2.又土地法所為之登記，有絕對效力，為該法第43條所明定。
    所謂登記有絕對效力，係為保護第三人起見，將登記事項賦
    予絕對真實之公信力，故第三人信賴登記而取得土地權利時
    ，真正權利人不得對之主張其權利，有最高法院33年上字第
    5909號判例意旨可資參照。查被告張德成、張珈菱辯稱：被
    告張珈菱向被告張德成購買系爭房地，被告張珈菱係以360
    萬元向被告張德成購買系爭房地，其中110萬元以現金匯款
    ，其餘250萬元則由被告張珈菱向銀行貸款，並將系爭房地
    設定最高限額抵押權300萬元予渣打國際商業銀行等情，業
    據渠提出匯款單影本2紙為憑，並有系爭房地自被告張德成
    以買賣為原因移轉所有權登記至被告張珈菱之過戶資料、被
    告張珈菱以系爭房地設定最高限額抵押權300萬元予渣打國
    際商業銀行之土地登記申請書、抵押權設定契約書等件附卷
    可稽，復為原告所不爭執。是被告張珈菱向被告張德成購買
    系爭房地，除已支付部分價金外，更以系爭房地向渣打國際
    商業銀行設定最高限額抵押權貸款，被告張珈菱並為抵押債
    務人及義務人，核與一般不動產買賣之交易常情大致相符。
    衡情被告張珈菱應無在明知原告與被告張德成、孫淑梅間有
    上開撤銷原因，而有遭撤銷風險之情形下，猶負擔高額抵押
    債務而承買系爭房地之必要。此外，原告亦未舉證證明被告
    張珈菱於轉得系爭房地時，知悉被告孫淑梅與張德成間贈與
    系爭房地之行為係詐害債權行為，參諸前揭說明，被告張珈
    菱既為信賴登記而善意受讓系爭房地所有權之第三人，依前
    揭土地法第43條及民法第244條第4項但書之規定，債權人即
    原告即不得對轉得人即被告張珈菱主張撤銷權之效果，自亦
    無從撤銷債務人即被告孫淑梅因贈與被告張德成系爭房地所
    為移轉所有權之物權行為，並命被告張德成或張珈菱回復原
    狀，僅得撤銷債務人即被告孫淑梅與受益人即被告張德成間
    之贈與系爭房地債權行為。職故，原告請求：1.撤銷被告張
    德成與被告張珈菱就系爭房地於99年10月28日所為之買賣行
    為及99年11月11日基於該買賣行為所為之所有權移轉行為；
    2.被告張珈菱就系爭房地應塗銷所有權登記移轉予被告張德
    成；3.撤銷被告孫淑梅與被告張德成應將所有之系爭房地於
    99年7月27日所為之所有權移轉行為；4.被告張德成就系爭
    房地應塗銷所有權登記移轉予被告孫淑梅；均無理由，應予
    駁回。
四、綜上所述，原告主張依民法第244條第1項規定，請求撤銷被
    告孫淑梅與被告張德成就系爭房地於99年7月13日所為之贈
    與行為，為有理由，應予准許，逾此部分其餘請求，為無理
    由，應予駁回。
五、本件判決之結果已臻明確，兩造其餘攻擊防禦方法，經審酌
    後認均於判決結果無影響，爰不再一一贅述，附此敘明。
六、訴訟費用負擔之依據：民事訴訴法第79條、第85條第1項。
中    華    民    國   100    年    4     月    6     日
                  民事第二庭    法  官  吳崇道
正本係照原本作成。
如對本判決上訴，須於判決送達後20日內向本院提出上訴狀。如
委任律師提起上訴者，應一併繳納上訴審裁判費。
中    華    民    國   100    年    4     月    6     日
                                書記官  1